臺灣高等法院刑事裁定
                                     111年度抗字第1395號
抗  告  人
即  受刑人  游逸翔



上列抗告人即受刑人因聲請定其應執行刑案件，不服臺灣桃園地
方法院中華民國111年8月18日裁定（111年度聲字第2310號），
提起抗告，本院裁定如下：
    主  文
原裁定撤銷。
甲○○犯附表所示各罪所處之刑，應執行有期徒刑貳年陸月。
    理  由
一、原裁定意旨略以：抗告人即受刑人甲○○因詐欺案件，經臺灣
    桃園地方法院先後判處如附表所示之刑，均已確定在案。其
    中受刑人所犯如附表編號1所示之罪係得易科罰金之罪，附
    表編號2至4所示之罪係不得易科罰金之罪，經檢察官依受刑
    人之請，以原審法院為各該犯罪事實之最後事實審法院，聲
    請定其應執行之刑，經核與併合處罰之要件相符，爰本於罪
    責相當之要求，在內、外部界限範圍內，參酌受刑人之書面
    意見，並審酌受刑人所犯各罪之犯罪類型、手段、侵害法益
    、責任非難程度，刑罰暨定應執行刑之規範目的，所犯各罪
    之罪名、時間，併其行為態樣、各罪關係、次數多寡，及所
    呈現受刑人之人格特質及犯罪動機、目的、手段、程度、所
    生危險、案件特性、比例原則，暨預防需求等因素，裁定應
    執行有期徒刑3年。至受刑人所犯如附表編號1所示之罪，雖
    經執行完畢，然與編號2至4所示之罪既合於數罪併罰要件，
    仍應定其應執行刑，再由檢察官於換發執行指揮書時扣除之
    。
二、抗告意旨略以：受刑人所犯如附表編號1所示之罪，業已執
    行完畢，所餘附表編號2所示之罪應執行有期徒刑1年6月，
    附表編號3、4所示之罪應執行有期徒刑1年4月，原裁定定應
    執行有期徒刑3年，顯已逾上開所餘各罪原應執行之總和2年
    10月。為此，爰請重新定其應執行之刑。
三、按數罪併罰，分別宣告多數有期徒刑者，於各刑中之最長期
    以上，各刑合併之刑期以下，定其刑期，但不得逾30年，刑
    法第51條第5款定有明文，係採「限制加重原則」規範執行
    刑之法定範圍，為其定刑之外部界限。因一律將宣告刑累計
    執行，刑責恐將偏重而過苛，不符現代刑事政策及刑罰之社
    會功能，而有必要透過定應執行刑程序，授權法官對被告本
    身及所犯各罪為總檢視，進行充分而不過度之評價，以妥適
    調整之。至數罪併罰定應執行刑之裁量標準，應兼衡罪責相
    當及特別預防之刑罰目的，具體審酌整體犯罪過程之各罪關
    係（例如各行為彼此間之關聯性《數罪間時間、空間、法益
    之異同性》、所侵害法益之專屬性或同一性、數罪對法益侵
    害之加重效應等）及罪數所反應行為人人格及犯罪傾向等情
    狀綜合判斷，為妥適之裁量，仍有比例原則及公平原則之拘
    束，倘違背此內部界限而濫用其裁量，仍非適法（最高法院
    104年度台抗字第718號裁定意旨參照）。刑法第51條就宣告
    多數有期徒刑採行加重單一刑之方式，除著眼於緩和多數有
    期徒刑合併執行所造成之苛酷外，更重在避免責任非難之重
    複，蓋有期徒刑之科處，不僅在於懲罰犯罪行為，更重在矯
    治犯罪行為人、提升其規範意識、回復社會對於法律規範之
    信賴，是應併合處罰之複數有期徒刑，倘一律合併執行，將
    造成責任重複非難。具體言之，行為人所犯數罪倘屬相同之
    犯罪類型者（如：複數竊盜犯行或複數施用毒品犯行），於
    併合處罰時其責任非難重複之程度較高，自應酌定較低之應
    執行刑；然行為人所犯數罪雖屬相同之犯罪類型，但所侵犯
    者為具有不可替代性、不可回復性之個人法益（如殺人、妨
    害性自主）時，於併合處罰時，其責任非難重複之程度則較
    低，而得酌定較高之應執行刑。
四、經查：
　㈠受刑人因犯如附表所示之罪，分別經判處如附表所示得易科
    罰金與不得易科罰金之刑，先後確定在案，並由受刑人向檢
    察官為定刑之聲請，有各該判決書及本院被告前案紀錄表、
    臺灣桃園地方檢察署依102年1月23日修正之刑法第50條調查
    受刑人是否聲請定其應執行刑調查表在卷可稽。而受刑人所
    犯上開各罪之宣告刑，最長期之刑為有期徒刑1年2月，合併
    刑期為有期徒刑5年，原審於此範圍內，考量附表編號1所示
    之罪，業經臺灣桃園地方法院以109年度簡字第294號判決定
    應執行有期徒刑8月，附表編號2所示之罪，業經臺灣桃園地
    方法院以108年度訴字第1181號判決定應執行有期徒刑1年6
    月，附表編號3、4所示之罪，業經臺灣桃園地方法院以110
    年度訴字第478號判決定應執行有期徒刑1年4月，酌定其應
    執行之刑為有期徒刑3年，固無違背定應執行刑之外部界限
    。
  ㈡惟本件受刑人所犯如附表所示各罪，悉為罪質相同之詐欺取
    財罪，所侵害為個人財產法益，尚非具不可替代性、不可回
    復性，尤以其中附表編號2至4所示四罪，依各該判決之認定
    ，受刑人均係以網際網路對公眾散布而犯詐欺取財罪，四次
    犯罪所得之總額約新臺幣2萬餘元，獲益顯然非鉅，且犯罪
    時間分別在108年2月15、16日及109年2月13日，因所犯數罪
    分別繫屬審理、定刑，致於不同案件各為定刑時，因各次定
    刑均受法定最低刑度即「各刑中之最長期以上」之限制，而
    有重複評價之虞。審酌受刑人所犯上開各罪，各係在短時間
    內分別犯詐欺取財罪，罪質相同，倘累加其各次應執行刑之
    刑期，實有刑罰與責任背離之不合理現象。
　㈢原裁定以受刑人所犯如附表所示各罪，定應執行有期徒刑3年
    ，實已趨近上開各罪原定應執行刑之總和3年6月，難謂充分
    審酌受刑人所犯各罪之犯罪類型特性、侵害法益屬性、各罪
    之犯罪時間、受刑人之犯罪傾向等，致有罪刑不相當之情。
    從而，受刑人提起抗告指摘原裁定不當，為有理由，應由本
    院予以撤銷。
五、又抗告法院認為抗告有理由者，應以裁定將原裁定撤銷；於
    有必要時，並自為裁定，刑事訴訟法第413條定有明文。本
    件業經犯罪事實最後判決之原審法院依刑事訴訟法第477條
    第1項規定以裁定定其應執行之刑，本院為受理抗告之第二
    審法院，因認原裁定有上開可議之處而予撤銷，惟原裁定所
    憑之基礎事實並未變動，且裁量違誤之事實已明，並經本院
    詳述行使裁量之遵循標準，為使司法資源有效利用，應認合
    於上揭規定所稱有必要自為裁定之情形。從而，本院於刑法
    第51條第5款所定法律之外部界限，及受內部界限之拘束，
    審酌受刑人犯罪之次數、情節、罪質、所犯數罪整體之非難
    評價暨上揭犯罪反應出之人格特性及前所定應執行刑度等節
    ，定其應執行之刑如主文第二項所示，以使罪刑相當。
據上論斷，應依刑事訴訟法第413條、第477條第1項，刑法第53
條、第51條第5款、第50條第2項，裁定如主文。
中　　華　　民　　國　　111 　年　　9 　　月　　16　　日
                  刑事第三庭    審判長法　官  張惠立   
                                      法　官  鄭昱仁
                                      法　官  廖怡貞
以上正本證明與原本無異。
如不服本裁定，應於收受送達後五日內向本院提出抗告狀。
                                      書記官  劉芷含
中　　華　　民　　國　　111 　年　　9 　　月　　16　　日

附表：受刑人甲○○定應執行刑案件一覽表
編號  罪  名 宣 告 刑 犯罪日期 偵查機關案號  最後事實審法院案號 判決日期 確定判決法院案號 確定日期 易科罰金  備  註 1 詐欺取財 有期徒刑5月 (共2罪) ⑴106年12月間、107年1月15日至17日 ⑵107年1月2日、3日、107年1月13日、15日 臺灣桃園地方檢察署108 年度調偵字第681、737號 臺灣桃園地方法院109 年度簡字第294號 109年8月19日 臺灣桃園地方法院109 年度簡字第294號 109年9月23日  是 經臺灣桃園地方法院以109年度簡字第294 號判決定應執行有期徒刑8 月 2 以網際網路對公眾散布而犯詐欺取財罪 有期徒刑1年2月(共2罪) ⑴108年2月15日、16日 ⑵108年2月15日 臺灣桃園地方檢察署108年度偵字第11984號 臺灣桃園地方法院108 年度訴字第1181號 109 年11月19日 最高法院110年度台上字第2884號 110年4月30日  否 經臺灣桃園地方法院以108年度訴字第1181號判決定應執行有期徒刑1年6月 3 以網際網路對公眾散布而犯詐欺取財罪 有期徒刑1年2月 109年2月13日 臺灣桃園地方檢察署109 年度偵字第20711號 臺灣桃園地方法院110 年度訴字第478號 110 年11月1日 臺灣桃園地方法院110 年度訴字第478號 110 年12月7日  否 經臺灣桃園地方法院以110年度訴字第478 號判決定應執行有期徒刑1年4月 4 以網際網路對公眾散布而犯詐欺取財罪 有期徒刑8月 109年2月13日       否